【裁判字號】    99,交訴,101
【裁判日期】    990730
【裁判案由】    公共危險
【裁判全文】
臺灣臺南地方法院刑事判決             99年度交訴字第101號
公  訴  人  臺灣臺南地方法院檢察署檢察官
被      告  乙○○
上列被告因公共危險案件，經檢察官提起公訴（99年度偵緝字第
619號），被告於準備程序進行中就被訴事實為有罪之陳述，經
本院合議庭裁定由受命法官獨任進行簡式審判程序後，判決如下
：
    主    文
乙○○駕駛動力交通工具肇事，致人傷而逃逸，累犯，處有期徒
刑捌月。
    事    實
一、乙○○前於民國93年間因施用毒品案件，經本院於93年9月2
    4日以93年度訴更(一)字第4號判處有期徒刑8月確定，並於94
    年7月21日縮刑期滿執行完畢；又於94年間因竊盜案件，經
    本院於95年2月27日以95年度簡字第390號判處有期徒刑3月
    確定；再於95年間因施用毒品案件，經本院於95年3月16日
    以95年度訴字第196號判處有期徒刑9月確定；另於95年間因
    竊盜案件，經本院於95年7月27日以95年度易字第709號判處
    有期徒刑5月確定；末於95年間因施用毒品案件，經本院於
    95年7月25日以95年度訴字第937號判處有期徒刑1年確定，
    上開四罪經本院依據中華民國九十六年罪犯減刑條例之規定
    ，於96年7月16日以96年度聲減字第744號分別減刑為有期徒
    刑1月又15日、4月又15日、2月又15日及6月，應執行有期徒
    刑1年1月確定，甫於96年7月16日執行完畢出監。猶不知悔
    改，於98年9月26日上午9時13分前之某時許，騎乘車牌號碼
    810－EJV號（起訴書誤載為840－EJV號）重型機車，沿省道
    台19線公路由北往南方向行駛，欲前往臺南縣佳里鎮；於同
    日上午9時13分許，行經同路段118.7公里處（臺南縣佳里鎮
    興化里轄）與佳里鎮農會佳興分部前之未命名道路交岔路口
    時，適遇甲○○騎乘車牌號碼KH6－992號重型機車同向行駛
    在其右前方，欲左轉駛入上開未命名道路，乙○○本應注意
    汽車行駛時，駕駛人應注意車前狀況，隨時採取必要之安全
    措施，而依當時情形又無不能注意之情事，竟疏於注意及此
    ，致在上開交岔路口於甲○○左轉之際，不慎與甲○○所騎
    乘之機車發生擦撞，雙方均人車倒地，甲○○並受有臉部及
    左手之開放性傷口等傷害（過失傷害部分未據告訴）。詎料
    乙○○明知駕車肇事致甲○○受傷，竟未下車查看甲○○之
    傷勢並對其採取必要之安全救護措施，未報告警察機關待警
    前來為必要之處理，亦未留下聯絡資料，隨即逕行騎乘機車
    離開現場。嗣經警方依據目擊證人所提供之特徵資料，並調
    閱路口監視器之紀錄加以過濾分析後，方於98年9月29日循
    線查獲上情。
二、案經臺南縣警察局佳里分局報請臺灣臺南地方法院檢察署檢
    察官偵查起訴。
    理    由
一、本件係經被告乙○○於準備程序中為有罪之表示，而經本院
    裁定以簡式審判程序加以審理，依刑事訴訟法第273條之2、
    第159條第2項之規定，不適用傳聞法則有關限制證據能力之
    相關規定，合先敘明。
二、訊據被告乙○○對於上揭事實坦承不諱，核與被害人甲○○
    於警偵中指訴之情節相符，並有道路交通事故現場圖、道路
    交通事故調查報告表(一)、(二)、財團法人臺灣基督長老教會新
    樓醫院98年10月12日診斷證明書、臺南縣警察局佳里分局疑
    似道路交通事故肇事逃逸追查表、臺南縣警察局道路交通事
    故初步分析研判表、勘查採證同意書、目擊證人所提供之被
    告機車車號及身體特徵資料各1紙、現場照片、監視器翻拍
    照片、被告左手刺青照片、雙方車輛毀損及撞擊位置比對照
    片等件在卷可稽。本件事證明確，被告犯行洵堪認定。
三、核被告乙○○所為，係犯刑法第185條之4之駕駛動力交通工
    具肇事致人傷而逃逸罪。被告曾於93年間因施用毒品案件，
    經本院判處有期徒刑8月確定，並於94年7月21日縮刑期滿執
    行完畢，又於94年間因竊盜案件，經本院判處有期徒刑3月
    確定，再於95年間因施用毒品案件，經本院判處有期徒刑9
    月確定，另於95年間因竊盜案件經本院判處有期徒刑5月確
    定，末於95年間因施用毒品案件，經本院判處有期徒刑1年
    確定，上開四罪經本院依據中華民國九十六年罪犯減刑條例
    之規定，於96年7月16日以96年度聲減字第744號分別減刑為
    有期徒刑1月又15日、4月又15日、2月又15日及6月，應執行
    有期徒刑1年1月確定，並甫於96年7月16日執行完畢出監，
    有臺灣高等法院被告前案紀錄表在卷可憑，其受有期徒刑執
    行完畢，5年以內再故意犯本件肇事逃逸之有期徒刑以上之
    罪，為累犯，應依刑法第47條第1項規定加重其刑。爰審酌
    被告肇事致人受傷後，僅略查看一下後即離開肇事現場，並
    未停留在現場協助處理傷患，罔顧被害者之生命安全，惡性
    非輕，及被告之品行、生活狀況、智識程度（國中畢業）及
    犯後已與被害人達成和解，有和解書在卷可稽，以及被告犯
    後即坦承犯行態度尚非不佳等一切情狀，量處如主文所示之
    刑，以資懲儆。
據上論斷，應依刑事訴訟法第299條第1項前段、第273條之1第1
項，刑法第185條之4、第47條第1項，刑法施行法第1條之1，判
決如主文。
本案經檢察官丙○○到庭執行職務。
中    華    民    國    99    年    7     月    30    日
                    刑事第十一庭  法  官  張家瑛
以上正本證明與原本無異。
如不服本判決應於收受本判決後10日內向本院提出上訴書狀，並
應敘述具體理由。其未敘述上訴理由者，應於上訴期間屆滿後20
日內向本院補提理由書狀（均須按他造當事人之人數附繕本）「
切勿逕送上級法院」。
                                  書記官  李淑惠
中    華    民    國    99    年    8     月    2     日
附錄本判決論罪科刑法條：
刑法第185條之4
駕駛動力交通工具肇事，致人死傷而逃逸者，處6月以上5年以下
有期徒刑。

司法院資訊處製作；財團法人民間司法改革基金會備份。
